【裁判字號】    89,易,132
【裁判日期】    891130
【裁判案由】    贓物
【裁判全文】
臺灣花蓮地方法院刑事判決                          八十九年度易字第一三二號
    公  訴  人  臺灣花蓮地方法院檢察署檢察官
    被      告  甲○○
右列被告因贓物案件，經檢察官提起公訴（八十八年度偵字第四二一六號），本院判
決如左：
     主  文
甲○○收受贓物，處拘役拾日，如易科罰金以佰元折算壹日，緩刑貳年。
     事  實
一、甲○○於民國八十八年五月二十三日十七時許，在花蓮市○○路二四九號其所經
    營之茂發機車行內，明知年均約四十餘歲、不詳姓名之某原住民夫婦所持有之引
    擎號碼為四ＪＭ─二二一二六五、未懸掛車牌之輕型機車，係屬來路不明之贓物
    （經查該機車車牌號碼為ＲＡＤ─六九五號，係乙○○所有而於八十八年五月間
    在花蓮市○○街五巷四號前遭竊），竟仍應允修理而予以收受，嗣經修復後，該
    原住民夫婦始終未來店付款取車。同年月三十日十六時許，丙○○（另經不起訴
    處分確定）將其所有車牌號碼為ＲＮＰ─九七０號機車送至茂發機車行修理，因
需時二日始能修妥，甲○○為方便丙○○返家，乃將ＲＮＰ─九七０號機車車牌
    拆卸改懸掛於ＲＡＤ─六九五號機車後借予丙○○使用。迄同年九月十四日十一
    時三十分許，丙○○騎駛該機車行經花蓮市○○路四五六號前，為警攔檢查獲，
    並循線偵悉上情。
二、案經花蓮縣警察局花蓮分局報請臺灣花蓮地方法院檢察署檢察官偵查起訴。
    理  由
一、訊據被告甲○○固坦承於前揭時地收受ＲＡＤ─六九五號機車予以修理及將該機
    車懸掛ＲＮＰ─九七０號車牌後出借予丙○○騎用等情不諱，惟矢口否認有何收
    受贓物犯行，辯稱：車牌號碼ＲＡＤ─六九五號機車係一原住民夫婦牽至伊店，
    請伊修理，當時機車即未懸掛車牌，因修理需耗時數日，該原住民夫婦又稱住家
    甚遠，伊遂將店內另一較舊、車牌號碼為ＦＴＬ─０五三號機車出借予該夫婦，
    當時未要求該夫婦留下姓名、住址、聯絡電話，而該夫婦迄未還車，伊不知該機
    車係贓車云云。經查：
（一）ＲＡＤ─六九五號機車係乙○○所有，而於八十八年五月間在花蓮市○○街五
      巷四號前遭竊一情，業據乙○○於警訊時陳明綦詳，並有車籍作業系統─查詢
      認可資料及贓證物品認領保管收據各一紙在卷可稽，該機車自屬贓物無訛。
（二）被告自承該不詳姓名原住民夫婦送修ＲＡＤ─六九五號機車時，該機車即未懸
      掛車牌，按汽機車均須向監理機關登記領有行車執照並懸掛車牌後，始能憑以
      駕駛，此為眾所週知之事實，被告從事機車買賣、修理工作多年，且時年五十
      七歲，依其經驗斷無不知之理，而其復自承之前並未為該夫婦修理機車，則其
      對姓名不詳、素無生意往來之人所送修未懸掛車牌之機車，衡情已足以使其生
      起該機車為來路不明之贓車認識，參以其將ＲＡＤ─六九五號機車借予丙○○
      使用時，尚知先懸掛車牌，以免為警查獲，益證其主觀上對該未懸掛車牌之機
      車早有來路不明之懷疑，所辯不知為贓車云云，殊有違其職業經驗。
（三）ＲＡＤ─六九五號機車既須耗費數日始能修妥，且被告復將ＦＴＬ─０五三號
      機車借予該原住民夫婦騎用，則為便於修妥後通知取車付款及催討出借之機車
      ，自當留下該夫婦之姓名、住址、聯絡電話，乃竟付之闕如，則其修復後，如
      何收取款項？又如何取回其出借之機車？被告未為任何保全修理費及出借機車
      之措施，復未加詢問有無行車執照或其他車籍資料，尤有甚者，該夫婦迄未返
      還ＦＴＬ─０五三號機車，被告竟亦未報警處理，以確保其權益，凡此均有違
      一般修車及借貸機車之常情。
（四）綜上各情參互印證，被告對ＲＡＤ─六九五號機車有贓物之認識，殆無疑義，
      所辯無非事後卸責之詞，不足採信，其犯行堪以認定。
二、核被告所為，係犯刑法第三百四十九條第一項之收受贓物罪。爰審酌被告並無犯
    罪紀錄，有臺灣高等法院被告全國前案紀錄表在卷可參，素行尚佳，其為貪圖修
    理費而為本件犯行，犯罪動機出於偶發，惟其所為不免助長竊盜歪風，及其犯後
    猶飾詞卸責，態度不佳等一切情狀，量處如主文所示之刑，並諭知易科罰金之折
    算標準。末查被告未曾受有期徒刑以上刑之宣告，此有臺灣高等法院被告全國前
    案紀錄表在卷可參，其因一時失慮，偶罹刑典，經此刑之宣告後，應知警愓而無
    再犯之虞，本院因認以暫不執行其刑為適當，爰併宣告緩刑二年，以啟自新。
據上論斷，應依刑事訴訟法第二百九十九條第一項前段，刑法第三百四十九條第一項
、第四十一條、第七十四條第一款，罰金罰鍰提高標準條例第一條前段、第二條，判
決如主文。
本案經檢察官李子春到庭執行職務。
中      華      民      國    八十九    年     十一     月     三十     日
                      臺灣花蓮地方法院刑事庭
                                  法      官  陳  文  通
右正本證明與原本無異。
如對本判決不服，應於送達後十日內，向本院提出上訴狀。（應抄附繕本）告訴人或
被害人如對於本判決不服者，應具備理由請求檢察官上訴，其上訴期間之計算係以檢
察官收受判決正本之日期為準。
                                  法院書記官
中      華      民      國    八十九    年     十二     月     一       日
附錄本判決論罪之法律條文
刑法第三百四十九條第一項：
收受贓物者，處三年以下有期徒刑、拘役或五百元以下罰金。


司法院資訊處製作；財團法人民間司法改革基金會備份。
